---
title: "R Notebook"
output: html_notebook
---
```{r}
library(readr)
ArrestIncidents <- read_csv("ArrestIncidents.csv")
head(ArrestIncidents)
```

```{r}
ViolentArrests <-ArrestIncidents[(ArrestIncidents$VIOLENT == 1 & ArrestIncidents$CASE == 'Arrested'),]
head(ViolentArrests)
```

#Head Injuries & Arrests

```{r}
library(readr)
Head_Injured_Players <- read_csv("Head Injured Players.csv")
head(Head_Injured_Players)
```

```{r}
Head_Injured_Players$`Roles during injuries` <- as.factor(Head_Injured_Players$`Roles during injuries`)
attributes(Head_Injured_Players$`Roles during injuries`)

injuries.positions <- aggregate(Head_Injured_Players$`Total Number of Injuries (2012-2014)`, by=list(Role = Head_Injured_Players$`Roles during injuries`), FUN = sum)
head(injuries.positions)
injuries.positions <- injuries.positions[order(injuries.positions[,2],decreasing=TRUE),]

colnames(injuries.positions) <- c("Position", "Number of injuries")
par(las=2)
barplot(injuries.positions$`Number of injuries`,
        names = injuries.positions$Position,
        col = ifelse(injuries.positions$Position == 'Linebacker' ,'red', ifelse(injuries.positions$Position == 'Cornerback' ,'steelblue1', ifelse(injuries.positions$Position == 'Wide Receiver' ,'gold', ifelse(injuries.positions$Position == 'Safety' ,'limegreen', ifelse(injuries.positions$Position == 'Running Back' ,'darkmagenta', ifelse(injuries.positions$Position == 'Tight End' ,'orchid', 'grey')))))),
        horiz = TRUE,
        cex.names = .5,
        main="Number of head injuries in the 2012-2014 NFL seasons by posts")
```
A továbbiakban leginkább a 6 más színnel jelölt poszton lesz a hangsúly, mivel ők a legérdekesebbek a szempontunkból.
Mint látható a legtöbb fejsérülést az olyan poszton játszók szenvedték el, akik nagy sebességgel ütköznek (Safety, Wide Receiver, Cornerback).



```{r}
ViolentArrests$POSITION <- as.factor(ViolentArrests$POSITION)
attributes(ViolentArrests$POSITION)

arrests.position <- aggregate(ViolentArrests$VIOLENT, by=list(Role = ViolentArrests$POSITION), FUN = sum)
head(arrests.position)
arrests.position <- arrests.position[order(arrests.position[,2],decreasing=TRUE),]


colnames(arrests.position) <- c("Position", "Number of arrests")
par(las=2)
barplot(arrests.position$`Number of arrests`,
        names = arrests.position$Position,
        col = ifelse(arrests.position$Position == 'Linebacker' ,'red', ifelse(arrests.position$Position == 'Cornerback' ,'steelblue1', ifelse(arrests.position$Position == 'Wide Receiver' ,'gold', ifelse(arrests.position$Position == 'Safety' ,'limegreen', ifelse(arrests.position$Position == 'Running Back' ,'darkmagenta', ifelse(arrests.position$Position == 'Tight End' ,'orchid', 'grey')))))),
        horiz = TRUE,
        cex.names = .5,
        main="Number of arrests for violent crimes 2000-2017 by posts")
```
Viszont mint ahogy itt láthatjuk, annak ellenére, hogy az adott intervallumban a Linebackerek csak az ötödik legtöbb fejsérülést szenvedték az adott időintervallum alatt, mégis magasan ők követik el a legtöbb erőszakos bűncselekményt.


```{r}
ArrestsAndInjuries <- merge(arrests.position, injuries.positions,  by = 'Position')
head(ArrestsAndInjuries)

inj.without.linebackers <- ArrestsAndInjuries[(ArrestsAndInjuries$Position != 'Linebacker'),]
head(inj.without.linebackers)


plot(ArrestsAndInjuries$`Number of injuries`, ArrestsAndInjuries$`Number of arrests`, type = "n")
text(ArrestsAndInjuries$`Number of injuries`, ArrestsAndInjuries$`Number of arrests`, labels = ArrestsAndInjuries$Position, cex=0.7,col = ifelse(ArrestsAndInjuries$Position == 'Linebacker' ,'red', ifelse(ArrestsAndInjuries$Position == 'Cornerback' ,'steelblue1', ifelse(ArrestsAndInjuries$Position == 'Wide Receiver' ,'gold', ifelse(ArrestsAndInjuries$Position == 'Safety' ,'limegreen', ifelse(ArrestsAndInjuries$Position == 'Running Back' ,'darkmagenta', ifelse(ArrestsAndInjuries$Position == 'Tight End' ,'orchid', 'black')))))),)
abline(lm(inj.without.linebackers$`Number of arrests`~ inj.without.linebackers$`Number of injuries` ))
```
Ez látszódik ezen az ábrán is. Az egyenes a linebackerek nélküli átlagot mutatja, mint látható a poszt jóval felette helyezkedik el.


#Concussion & arrests

```{r}
library(readr)
Concussion_Injuries_2012_2014 <- read_csv("Concussion Injuries 2012-2014.csv")
```



```{r}
Concussion_Injuries_2012_2014$Position <- as.factor(Concussion_Injuries_2012_2014$Position)
attributes(Concussion_Injuries_2012_2014$Position)

conc.positions <- aggregate(Concussion_Injuries_2012_2014$ID, by=list(Role = Concussion_Injuries_2012_2014$Position), FUN = length)
head(conc.positions)

conc.positions <- conc.positions[order(conc.positions[,2],decreasing=TRUE),]

colnames(conc.positions) <- c("Position", "Number of injuries")
par(las=2)
barplot(conc.positions$`Number of injuries`,
        names = conc.positions$Position,
        col = ifelse(conc.positions$Position == 'Linebacker' ,'red', ifelse(conc.positions$Position == 'Cornerback' ,'steelblue1', ifelse(conc.positions$Position == 'Wide Receiver' ,'gold', ifelse(conc.positions$Position == 'Safety' ,'limegreen', ifelse(conc.positions$Position == 'Running Back' ,'darkmagenta', ifelse(conc.positions$Position == 'Tight End' ,'orchid', 'grey')))))),
        horiz = TRUE,
        cex.names = .5,
        main="Number of concussions in the 2012-2014 NFL seasons by posts")
```
Ezért megnéztem, hogy a kizárólag agyrázkódások terén hogyan mutatnak a posztok, de a Linebackerek itt méghátrébb sorolódtak.

```{r}
ArrestsAndConcussions <- merge(arrests.position, conc.positions,  by = 'Position')
head(ArrestsAndConcussions)


conc.without.linebackers <- ArrestsAndConcussions[(ArrestsAndConcussions$Position != 'Linebacker'),]
head(conc.without.linebackers)

plot(ArrestsAndConcussions$`Number of injuries`, ArrestsAndConcussions$`Number of arrests`,  type = "n")
text(ArrestsAndConcussions$`Number of injuries`, ArrestsAndConcussions$`Number of arrests`, labels = ArrestsAndConcussions$Position, cex=0.7, col = ifelse(ArrestsAndConcussions$Position == 'Linebacker' ,'red', ifelse(ArrestsAndConcussions$Position == 'Cornerback' ,'steelblue1', ifelse(ArrestsAndConcussions$Position == 'Wide Receiver' ,'gold', ifelse(ArrestsAndConcussions$Position == 'Safety' ,'limegreen', ifelse(ArrestsAndConcussions$Position == 'Running Back' ,'darkmagenta', ifelse(ArrestsAndConcussions$Position == 'Tight End' ,'orchid', 'black')))))))

abline(lm(conc.without.linebackers$`Number of arrests`~ conc.without.linebackers$`Number of injuries` ))
```
Egyértelműen nem segített a helyzeten, még mindig kiugró értéket mutat.


#All Arrests

```{r}
Arrests <-ArrestIncidents[(ArrestIncidents$CASE == 'Arrested'),]
head(Arrests)
```

```{r}
Arrests$POSITION <- as.factor(Arrests$POSITION)
attributes(Arrests$POSITION)

allArrests.positions <- aggregate(Arrests$CASE, by=list(Role = Arrests$POSITION), FUN = length)
allArrests.positions <- allArrests.positions[order(allArrests.positions[,2],decreasing=TRUE),]
head(allArrests.positions)
colnames(allArrests.positions) <- c("Position", "Number of arrests")
par(las=2)
barplot(allArrests.positions$`Number of arrests`,
        names = allArrests.positions$Position,
        col = ifelse(allArrests.positions$Position == 'Linebacker' ,'red', ifelse(allArrests.positions$Position == 'Cornerback' ,'steelblue1', ifelse(allArrests.positions$Position == 'Wide Receiver' ,'gold', ifelse(allArrests.positions$Position == 'Safety' ,'limegreen', ifelse(allArrests.positions$Position == 'Running Back' ,'darkmagenta', ifelse(allArrests.positions$Position == 'Tight End' ,'orchid', 'grey')))))),
        horiz = TRUE,
        cex.names = .5,
        main="Number arrests 2000-2017 by posts")
```
Ugyan az agyrázkódások okozta CTE miatt kialakuló erőszakos viselkedést próbáltam vizsgálni, de a linebackerek miatt kíváncsi voltam, hogy vajon az összes bűntény elkövetése tekintetében mit mutatnak ezek a számok. Mint látható itt a linebackerek már a második legtöbb bűntény elkövetésével 'büszkélkedhetnek'.


```{r}
AllArrestsAndInjuries <- merge(allArrests.positions, conc.positions,  by = 'Position')
head(AllArrestsAndInjuries)

plot(AllArrestsAndInjuries$`Number of injuries`, AllArrestsAndInjuries$`Number of arrests`,  type = "n")
text(AllArrestsAndInjuries$`Number of injuries`, AllArrestsAndInjuries$`Number of arrests`, labels = AllArrestsAndInjuries$Position, cex=0.7, col = ifelse(AllArrestsAndInjuries$Position == 'Linebacker' ,'red', ifelse(AllArrestsAndInjuries$Position == 'Cornerback' ,'steelblue1', ifelse(AllArrestsAndInjuries$Position == 'Wide Receiver' ,'gold', ifelse(AllArrestsAndInjuries$Position == 'Safety' ,'limegreen', ifelse(AllArrestsAndInjuries$Position == 'Running Back' ,'darkmagenta', ifelse(AllArrestsAndInjuries$Position == 'Tight End' ,'orchid', 'black')))))))

abline(lm(AllArrestsAndInjuries$`Number of arrests`~ AllArrestsAndInjuries$`Number of injuries`))
```
És mint látható, még mindig a várható érték felett helyezkednek el, de már nem akkora a különbség.


#Snaps after injury

```{r}
snaps.positions <- aggregate(Concussion_Injuries_2012_2014$`Play Time After Injury`, by =list(Role = Concussion_Injuries_2012_2014$Position), FUN=mean, na.rm=TRUE)
snaps.positions

snaps.positions <- snaps.positions[order(snaps.positions[,2],decreasing=TRUE),]

colnames(snaps.positions) <- c("Position", "Number of snaps")
par(las=2)
barplot(snaps.positions$`Number of snaps`,
        names = snaps.positions$Position,
        col = ifelse(snaps.positions$Position == 'Linebacker' ,'red', ifelse(snaps.positions$Position == 'Cornerback' ,'steelblue1', ifelse(snaps.positions$Position == 'Wide Receiver' ,'gold', ifelse(snaps.positions$Position == 'Safety' ,'limegreen', ifelse(snaps.positions$Position == 'Running Back' ,'darkmagenta', ifelse(snaps.positions$Position == 'Tight End' ,'orchid', 'grey')))))),
        horiz = TRUE,
        cex.names = .55,
        main="Average number of snaps played by the player after the injury in the 2012-2014 NFL seasons by posts",)

```
Mivel az erőszakos viselkedést ezzel még mindig nem tudtam magyarázni, ezért egy új dataset segítségével elkezdtem vizsgálni, hogy esetleg befolyásolja-e az agyrázkódás 'minőségét' (mennyire súlyos, mennyire roncsolhatja az agyat) az, hogy az egyrázkódás után a sérülést szenvedett játékos hány snapet játszott(snap: egy snap akkor kezdődik, amikor a támadó oldal egy játékosa, a center feladja a labdát maga mögé egy másik játékosnak, és akkor van vége, amikor a labda már nincs játékban (oldalvonalon kívül van, bizonyos események után földet ér stb.). Egy snap végeztével a játékosok újra felállnak támadó és védőpozícióba és indítják a következő snapet. Egy snap általában néhány másodperc.). Itt valamennyire számítottam arra, hogy a Wide Receiverek, Tight endek és Running Backek hátrébb fognak esni, mert szokás nagyobb játékok után egy-egy jól teljesítő játékost lehozni a pályáról, és általában a támadó oldalon feltűnőbb egy-egy nagyobb játék, viszont az is látszik, hogy a nem nagy sebességgel ütköző falemberek játszanak a legtöbbet a sérülés után, ami valószínűleg azért lehet, mert a falban nem olyan könnyű észrevenni egy-egy sérülést.

```{r}
snapsAndArrests <- merge(snaps.positions, arrests.position,  by = 'Position', all = FALSE)
snapsAndArrests

plot(snapsAndArrests$`Number of snaps`, snapsAndArrests$`Number of arrests`,  type = "n")
text(snapsAndArrests$`Number of snaps`, snapsAndArrests$`Number of arrests`, labels =snapsAndArrests$Position, cex=0.7, col = ifelse(snapsAndArrests$Position == 'Linebacker' ,'red', ifelse(snapsAndArrests$Position == 'Cornerback' ,'steelblue1', ifelse(snapsAndArrests$Position == 'Wide Receiver' ,'gold', ifelse(snapsAndArrests$Position == 'Safety' ,'limegreen', ifelse(snapsAndArrests$Position == 'Running Back' ,'darkmagenta', ifelse(snapsAndArrests$Position == 'Tight End' ,'orchid', 'black')))))))
```
Viszont mivel azok, akik a legtöbbet maradtak a pályán miután fejsérülést szenvedtek általában nem követnek el annyi bűntényt, a fekete bárány még mindig a Linebacker pozíció.

Sajnos sok mindenen gondolkodtam, miért lehet ez, odáig is eljutottam, hogy az újonnan NFL-be kerülő játékosok egy általános intelligenciatesztjét vegyem figyelembe, de sajnos ezekről nem olyan sok információ érhető el, mert leginkább az irányítók szokták felhozni, ők pedig nem játszottak nagy szerepet az eddigiekben.

Arra tudok gondolni, hogy mivel az NFL játékosok nagyrésze általában próbálja a sérüléseit eltitkolni (vannak akik az agyrázkódásaikat is évekkel később vallják be), és a linebacker egy elég 'agresszív' poszt, ahol elég sok ütközés történik, valószínűleg az ezen a poszton játszó játékosok nem is vallják be a csapatuknak, hogy agyrázkódásuk lehet nehogy pénztől essenek el esetleges kihagyások miatt, valamint a sok kisebb ütközés sem veszélytelen, nem jár agyrázkódással vagy csak kisebb agyrázkódást szenvednek a játékosok, de az agyuk ugyanúgy károsodik tőle. Az ilyen kis ütközéseket viszont nem regisztráják sérülésként, ami elferdítheti az adatokat.